臺灣桃園地方法院刑事判決　　　　　　　93年度訴字第1524號
公　訴　人　臺灣桃園地方法院檢察署檢察官
被　　　告　甲○○　男　28歲.
　　　　　　　　　　　巷四八號.
上列被告因毒品危害防制條例案件，經檢察官提起公訴（93年度
毒偵字第2524號）及移送併案審理（93年度核退毒偵字第1339號
、第1524號），本院判決如下：
    主  文
甲○○連續施用第一級毒品，處有期徒刑玖月，扣案之第一級毒
品海洛因貳包（合計淨重零點貳玖公克）及含有海洛因殘餘之注
射針筒肆支、包裝袋伍個，均沒收銷燬之，空包袋貳個沒收；又
連續施用第二級毒品，處有期徒刑伍月，扣案之第二級毒品安非
他命伍小包及壹小瓶（合計毛重肆點陸公克）沒收銷燬之，玻璃
球吸食器貳組及安非他命吸食器壹組，均沒收。應執行有期徒刑
壹年，扣案之第一級毒品海洛因貳包（合計淨重零點貳玖公克）
、第二級毒品安非他命伍小包及壹小瓶（合計毛重肆點陸公克）
及含有海洛因殘餘之注射針筒肆支、包裝袋伍個，均沒收銷燬之
；空包袋貳個、玻璃球吸食器貳組及安非他命吸食器壹組，均沒
收。
    事  實
一、甲○○前於民國91年間因施用第二級毒品安非他命案件，經
    臺灣板橋地方法院以91年度毒聲字第308 號裁定送觀察勒戒
    後，認無繼續施用毒品之傾向，由臺灣板橋地方法院檢察署
    檢察官於91年4 月18日，以91年度毒偵緝字第156 號為不起
    訴處分確定。詎其猶未戒除施用毒品之惡習，於觀察勒戒執
    行完畢釋放後，五年內復基於施用第一級毒品海洛因之概括
    犯意，自93年5 月下旬某日起至同年7 月20日止，在位於桃
    園縣境內某不詳名稱之賓館內，以將海洛因摻於香煙內吸食
    之方式，連續施用第一級毒品海洛因多次；復基於施用第二
    級毒品安非他命之概括犯意，於同年3 月初某日起至同年7
    月20日止，在位於桃園縣桃園市之白宮賓館內，以將安非他
    命置入玻璃球內，以火燒烤玻璃球，再吸取所產生之煙霧之
    方式，連續施用第二級毒品安非他命多次。嗣分別於：(一)93
    年6 月10日下午5 時30分許，在桃園縣桃園市○○街五號十
    樓1005號房內為警查獲，並扣得其所有預備供己施用之安非
    他命2 小包（合計毛重0.4 公克），及其所有供己施用毒品
    之器具玻璃球吸食器1 組、海洛因注射針筒2 支（含有海洛
    因殘餘）及含有海洛因殘餘之包裝袋5 個；(二)同年6 月15日
    上午7 時35分許，在桃園縣桃園市○○路二二號花語賓館20
    7 室內為警查獲，並扣得其所有預備供己施用之海洛因1 小
    包（淨重0.12公克）、安非他命2 小包及1 小瓶（合計毛重
    3.5 公克），及其所有供己施用毒品之器具注射針筒2 支（
    含有海洛因殘餘）、玻璃球吸食器1 組、安非他命吸食器1
    組；(三)同年7 月20 日 下午6 時30分許，在台北縣鶯歌鎮○
    ○路一四五巷口為警查獲，並扣得其所有預備供己施用之海
    洛因1 小包（淨重0.17公克）、安非他命1 小包（毛重0.7
    公克）及一個放置毒品之小盒子。
二、案經桃園縣政府警察局移送臺灣桃園地方法院檢察署檢察官
    偵查起訴，暨經桃園縣政府警察局桃園分局、大溪分局先後
    報請臺灣板橋地方法院檢察署檢察官移送本院併案審理。
    理  由
一、本件被告甲○○所犯施用第一、二級毒品罪均非死刑、無期
    徒刑、最輕本刑為三年以上有期徒刑之罪或高等法院管轄第
    一審案件，而其於本院準備程序進行中，已就被訴事實為有
    罪之陳述，經法官告知簡式審判程序之旨，並聽取公訴人、
    被告之意見後，由本院合議庭以裁定進行簡式審判程序，合
    先敘明。
二、訊據被告對於右揭犯罪事實均已坦承不諱，經查：(一)被告於
    93年6 月10日下午5 時30分許，在桃園縣桃園市○○街五號
    十樓1005號房內為警查獲後，於同日晚上7 時50分許所親自
    採集之尿液檢體（檢體編號C －173）， 經送桃園縣衛生局
    、台灣檢驗科技股份有限公司檢驗結果，分別呈毒品安非他
    命、嗎啡陽性反應，此有桃園縣政府警察局保安隊被採尿人
    姓名編號對照表、桃園縣衛生局不法藥物尿液檢定書及台灣
    檢驗科技股份有限公司濫用藥物尿液檢驗報告各一紙在卷可
    稽（見93年度毒偵字第2524號卷第58、59、61頁）；(二)被告
    於同年6 月15日上午7 時35分許，在桃園縣桃園市○○路二
    二號花語賓館207 室內為警查獲，於同日上午9 時30分許，
    其所親自所採集之尿液檢體（檢體編號D932059）， 經送桃
    園縣衛生局檢驗結果呈毒品安非他命之陽性反應，此有桃園
    縣政府警察局桃園分局被採尿人姓名編號對照表、桃園縣衛
    生局不法藥物尿液檢定書各一紙在卷可稽（見93年度毒偵字
    第2558號卷第36、37頁）；(三)被告於同年7 月20日下午6 時
    30 分 許，在台北縣鶯歌鎮○○路一四五巷口為警查獲，於
    同日晚上10時25分許，所親自採集之尿液檢體（檢體編號Ｉ
    111）經
    非他命之陽性反應，此有桃園縣政府警察局大溪分局被採尿
    人姓名編號對照表、昭信科技顧問股份公司濫用藥物陽性檢
    體檢驗報告各一紙在卷可稽（見93年度核退毒偵字第1339號
    卷第2 、20頁）。(四)而按海洛因係嗎啡經化學合成之半人工
    合成品，其藥（毒）性高於嗎啡，經吸食或注射進入人，藉
    由人體代謝系統之新陳代謝，分解成藥（毒）性較低之嗎啡
    ，由尿液排出人體，故於尿液中，以嗎啡成份檢出，此有憲
    兵司令部79年6 月1 日（79）鑑驗字第0273號函、80年6 月
    17日（80）鑑驗字第2815號函、暨法務部調查局80年3 月28
    日（80）發技1 字第1898號函可稽；次按安非他命經施用進
    入人體後，經人體代謝作用，約有百分之70於24小時內自尿
    中排出，約百分之90於96小時內自尿中排出，亦有行政院衛
    生署藥物食品檢驗局81年2 月8 日（81）藥檢壹字第0011
    56號函可參。(五)此外，復有安非他命5 小包及1 小瓶（合計
    毛重4.6 公克）、玻璃球吸食器2 組、安非他命吸食器1 組
    、海洛因注射針筒4 支（含有海洛因殘餘）及含有海洛因殘
    餘之包裝袋5 個及海洛因2 小包（合計淨重0.29公克），此
    有法務部調局93年7 月8 日調科壹字第080007859 號、93年
    10月4 日調科壹字第060008674 號鑑定通知書各一紙附卷可
    佐（見93年度毒偵字第2558號卷第39 頁 、93年度核退毒偵
    字第1339號第27頁）扣案足憑，是堪認被告之自白與事實相
    符。(六)被告前於91年間因施用第二級毒品安非他命案件，經
    臺灣板橋地方法院以91年度毒聲字第308 號裁定送觀察勒戒
    後，認無繼續施用毒品之傾向，由臺灣板橋地方法院檢察署
    檢察官於91年4 月18日，以91年度毒偵緝字第156 號為不起
    訴處分確定等情，有不起訴處分書及臺灣高等法院被告全國
    前案紀錄表在卷可稽。被告於觀察勒戒後，5 年內再犯毒品
    危害防制條例第10條第1 、2 項之施用第一、二級毒品罪，
    依同條例第23條第2 項之規定，應予追訴處罰。(七)綜上所述
    ，本案事證明確，被告犯行已堪認定，應予依法論科。
三、核被告之所為，係犯毒品危害防制條例第10條第1 項之施用
    第一級毒品罪及同條第2 項之施用第二級毒品罪。被告持有
    海洛因及安非他命之低度行為，分別為施用之高度行為所吸
    收，均不另論罪。被告先後施用第一級毒品海洛因多次及施
    用第二級毒品安非他命多次之犯行，因時間緊接，所犯為構
    成要件分別相同之罪，顯係分別基於概括之犯意反覆為之，
    均為連續犯，均應依刑法第五十六條之規定，各以一罪論，
    並分別依法加重其刑。檢察官雖僅就被告於93年6 月10日採
    尿時回溯26小時、96小時內某時，連續多次施用第一級毒品
    海洛因、第二級安非他命之犯行起訴，惟被告所為其餘施用
    第一級毒品海洛因、第二級安非他命之犯行與檢察官所起訴
    之犯行間，有連續犯之裁判上一罪關係，已為起訴效力所及
    ，基於審判不可分之原則，本院自應一併加予審酌，附此敘
    明。被告所犯上開二罪間，因犯意各別，行為互異，可認係
    分別起意，應予分論併罰。爰審酌被告經觀察、勒戒後仍再
    施用毒品，顯見其戒毒意志不堅，及其犯罪戕害自身，尚無
    害及他人，施用毒品之時間尚非甚久，施用海洛因、安非他
    命多次，且犯罪後坦承犯行，態度尚稱良好等一切情狀，各
    量處如主文所示之刑，併定其應執行之刑。扣案之第一級毒
    品海洛因2 小包（合計淨重0.29公克）、安非他命5 小包及
    1 小瓶（合計毛重4.6 公克），均為被告所有預備供己施用
    之毒品，業據被告於本院審理時供述在卷，應依毒品危害防
    制條例第18條第1 前段之規定，予以宣告沒收並銷燬之；扣
    案之注射針筒4 支（含有海洛因殘餘），均係被告施打第一
    級毒品海洛因所用之器具，而殘渣袋5 個均含有微量海洛英
    ，均為被告所有，業據被告供述在卷，因所含微量海洛因無
    法析離，亦應依毒品危害防制條例第18條第1 項前段之規定
    ，予以宣告沒收銷燬之；而扣案之璃球吸食器2 組、安非他
    命吸食器1 組，均為被告所有供己施用安非他命所用之物，
    業據被告於本院審理時供述在卷，因其內已無安非他命，故
    依刑法第38條第1 項第2 款之規定，予以宣告沒收。至扣案
    放置毒品之小盒子，因無毒品殘餘，且非係供本案施用毒品
    所用之物品，或為專供施用第一、二級毒品之器具，故不予
    宣告沒收，附此敘明。
據上論斷，應依刑事訴訟法刑事訴訟法第273條之1、第299條第1
項前段，毒品危害防制條例第10條第1 項、第2 項、第18條第1
項前段，刑法第11條、第56條、第38條第1 項第2 款、第51條第
5 款，判決如主文。
本案經檢察官陳美華到庭執行職務。
中　　華　　民　　國　　94　　年　　1 　　月　　17　  日
                        刑事第九庭法  官  林春鈴
上正本證明與原本無異。
如不服本判決，應於判決送達後10日內向本院提出上訴狀 (應附
繕本)， 上訴於臺灣高等法院。
                                  書記官  江世亨
中　　華　　民　　國　　94　　年　　1 　　月　　17　  日
附錄本案論罪科刑依據之法條：
毒品危害防制條例第10條第1項、第2項：
施用第一級毒品者，處六月以上五年以下有期徒刑。
施用第二級毒品者，處三年以下有期徒刑。
